臺灣臺中地方法院刑事判決
111年度易字第2079號
公  訴  人  臺灣臺中地方檢察署檢察官
被      告  林東源





上列被告因竊盜案件，經檢察官提起公訴（111年度偵字第35766
號），本院判決如下：
    主    文
林東源犯攜帶兇器竊盜罪，累犯，處有期徒刑柒月。
未扣案之犯罪所得新臺幣壹仟陸佰伍拾元沒收之，於全部或一部
不能沒收或不宜執行沒收時，追徵其價額。
    犯罪事實
一、林東源意圖為自己不法之所有，基於攜帶兇器竊盜之犯意，
    接續於民國111年1月9日0時51分許、1時41分許，騎乘車牌
    號碼000-000號普通重型機車，至臺中市○○區○○路0段00號楓
    康超市外、由玉美生技股份有限公司所設置之加水站處，持
    客觀上對於人之生命、身體、安全構成威脅而可作為兇器使
    用之剪刀1支（未扣案），破壞加水站零錢箱，徒手竊取其
    內之現金新臺幣（下同）950元、700元（起訴書原載為750
    元，嗣經蒞庭檢察官當庭更正），得手後騎乘上開機車離去
    。嗣楓康超市員工劉巧雯於同日上班時，發覺遭竊，調閱現
    場監視器畫面並報警處理，而循線追悉上情。
二、案經臺中市政府警察局第五分局報告臺灣臺中地方檢察署檢
    察官偵查起訴。 
    理    由
一、本判決所引用被告林東源以外之人於審判外之陳述，檢察官
    、被告於本院審理時均未爭執其證據能力，且迄至言詞辯論
    終結前亦未聲明異議，本院審酌上開證據資料製作時之情況
    ，尚無違法不當及證明力明顯過低之瑕疵，認為以之作為證
    據應屬適當，依刑事訴訟法第159條之5規定，均有證據能力
    。其餘認定本案犯罪事實之非供述證據，查無違反法定程序
    取得之情，依刑事訴訟法第158條之4規定反面解釋，亦具證
    據能力。
二、訊據被告對前開犯罪事實坦承不諱，核與證人即被害人劉巧
    雯於警詢之證述相符合(見偵卷第46頁)，並有偵卷所附之警
    員職務報告書（第39頁）、監視器錄影畫面擷圖（第51至53
    頁、第55至59頁、第61頁、第63頁、第65頁、第67頁）、臺
    中市政府警察局第五分局文昌派出所受（處）理案件證明
    單（第69頁）、臺中市政府警察局第五分局文昌派出所受理
    各類案件紀錄表（第71頁）、車輛詳細資料報表(第73頁)各
    1份附卷可稽，足徵被告自白應與事實相符，可以採信；本
    案事證明確，被告犯行堪以認定。綜上，本案事證明確，被
    告犯行堪以認定，應依法論科。
三、論罪科刑
㈠、按刑法第321條第1項第3款之攜帶兇器竊盜罪，係以行為人攜
    帶兇器為其加重要件，此所謂兇器，其種類並無限制，凡客
    觀上足對人之生命、身體、安全構成威脅，具有危險性即已
    足，並不以攜帶之初有行兇之意圖為必要（最高法院79年台
    上字第5253號判決可資參照）。查被告行竊時所持之剪刀1
    支雖未扣案，惟既可破壞零錢箱，足見質地堅硬，在客觀上
    顯足以對人之生命、身體、安全構成威脅而具有危險性，應
    屬兇器無訛。是核被告所為，係犯刑法第321條第1項第3款
    之攜帶兇器竊盜罪。
㈡、被告先後2次竊取財物之行為，係於密切接近之時間、同一地
    點實施，且侵害同一法益，各行為之獨立性極為薄弱，依一
    般社會健全概念，在時間差距上，難以強行分開，在刑法評
    價上，以視為數個舉動之接續施行，合為包括之一行為予以
    評價，較為合理，應論以接續犯之包括一罪。（最高法院86
    年度台上字第3295號判決意旨參照）。
㈢、被告前因竊盜案件，經本院以103年度易字第1682號判決判處
    有期徒刑7月、7月，應執行有期徒刑1年確定；復因竊盜案
    件，經本院以104年度審易字第531號判決判處有期徒刑8月
    確定，上開案件經本院以104年度聲字第2007號裁定應執行
    有期徒刑1年6月確定；又因竊盜案件，經臺灣南投地方法院
    以103年度訴字第562號判決判處有期徒刑7月確定，並接續
    前案之執行，於105年8月17日縮短刑期假釋付保護管束，於
    106年2月2日保護管束期滿視為執行完畢等情，有臺灣高等
    法院被告前案紀錄表在卷可按，其受徒刑之執行完畢，5年
    以內故意再犯本案有期徒刑以上之罪，為累犯，考量被告前
    案犯罪經徒刑執行完畢後，理應產生警惕作用，返回社會後
    能因此自我控管，不再觸犯有期徒刑以上之罪，然被告卻故
    意再犯罪，足認其刑罰反應力薄弱，且有特別惡性，倘加重
    其最低法定刑，核無司法院釋字第775號解釋所示之罪刑不
    相當情形（最高法院108年度台上字第338號判決意旨參照）
    ，爰依刑法第47條第1項規定加重其刑。
㈣、爰審酌被告有多次竊盜前科，素行不佳，竟不思循正途以獲
    取個人所需，圖以不勞而獲之方式，恣意竊取他人財物，顯
    然欠缺法紀觀念及自我控制能力，行為實非可取，兼衡被告
    之犯罪動機、目的、手段、竊取之財物價值、犯罪所生損害
    ，犯後坦承犯行，然迄未與被害人玉美生技股份有限公司達
    成和解賠償損害之犯後態度，及其自述之智識程度、職業、
    家庭生活經濟狀況（見本院卷第56至57頁）等一切情狀，量
    處如主文所示之刑，以資懲儆。
四、沒收
㈠、按犯罪所得，屬於犯罪行為人者，沒收之。但有特別規定者
    ，依其規定；前2項之沒收，於全部或一部不能沒收或不宜
    執行沒收時，追徵其價額，刑法第38條之1第1項、第3項分
    別定有明文。
㈡、查被告竊盜犯行之犯罪所得共計1,650元，並未扣案，且未實
    際合法發還與被害人，爰依刑法第38條之1第1項前段、第3
    項規定宣告沒收，於全部或一部不能沒收或不宜執行沒收時
    ，追徵其價額。
㈢、被告所使用之剪刀，雖為被告所有，但已遭丟棄而未扣案，
    業據被告於審理時(見本院卷第55頁)供陳在卷，足徵該剪刀
    價值非高，相較於被告所處之刑罰，欠缺刑法重要性，並為
    避免沒收執行之不便，爰依刑法第38條之2第2項規定，不予
    宣告沒收、追徵，併此敘明。
據上論斷，應依刑事訴訟法第299條第1項項前段，判決如主文。
本案經檢察官蕭擁溱提起公訴，檢察官陳永豐到庭執行職務。
中　　華　　民　　國　　111 　年　　11　　月　　24　  日
                  刑事第十六庭  法  官  張雅涵
以上正本證明與原本無異。
如不服本判決應於收受判決後20日內向本院提出上訴書狀，並應
敘述具體理由；其未敘述上訴理由者，應於上訴期間屆滿後20日
內向本院補提理由書（均須按他造當事人之人數附繕本）「切勿
逕送上級法院」。
告訴人或被害人如不服判決，應備理由具狀向檢察官請求上訴，
上訴期間之計算，以檢察官收受判決正本之日起算。
                                書記官  曾惠雅
中　　華　　民　　國　　111 　年　　11　　月　　25　　日
附錄本案論罪科刑法條
中華民國刑法第321條
犯前條第1項、第2項之罪而有下列情形之一者，處6月以上5年以
下有期徒刑，得併科50萬元以下罰金：
一、侵入住宅或有人居住之建築物、船艦或隱匿其內而犯之。
二、毀越門窗、牆垣或其他安全設備而犯之。
三、攜帶兇器而犯之。
四、結夥三人以上而犯之。
五、乘火災、水災或其他災害之際而犯之。
六、在車站、港埠、航空站或其他供水、陸、空公眾運輸之舟、
    車、航空機內而犯之。
前項之未遂犯罰之。